臺灣高等法院高雄分院刑事判決　　　 100年度上訴字第1003號
上　訴　人
即　被　告　陳鵬旭
選任辯護人　史乃文律師
上列上訴人因毒品危害防制條例案件，不服臺灣高雄地方法院10
0 年度訴字第173 號中華民國100 年5 月4 日第一審判決（起訴
案號：臺灣高雄地方法院檢察署99年度偵字第37261 號、100 年
度偵字第5106號），提起上訴，本院判決如下：
     主  文
原判決關於附表一編號4 所示販賣第一級毒品部分及其定應執行
刑撤銷。
陳鵬旭犯如附表一編號4 宣告罪刑欄所示之罪，處如附表一編號
4 宣告罪刑欄所示之刑。
其他上訴駁回。
撤銷改判部分所處之刑，與上訴駁回部分所處如附表一編號1 、
2 、3 、5 宣告罪刑欄所示之刑，應執行有期徒刑貳拾貳年，褫
奪公權拾年。扣案之附表二編號1 、2 、5 、7 之、、、
所示之物均沒收之，扣案之附表二編號8 所示之海洛因沒收銷
燬之。
     事  實
一、陳鵬旭前因肅清煙毒條例案件經法院判處有期徒刑確定，並
    於民國83年間經定應執行刑14年6 月確定，於88年5 月1 日
    假釋，於假釋間因施用毒品經送觀察勒戒及強制戒治後，撤
    銷假釋執行殘刑，於95年12月3 日因縮刑期滿執行完畢，詎
    仍不知悔改，明知海洛因係毒品危害防制條例所明定之第一
    級毒品，未經許可不得持有、販賣、轉讓，仍基於販賣第一
    級毒品海洛因以營利之犯意及轉讓海洛因之犯意，分別於附
    表一編號1 至5 所示之時、地，分別以所示之方式販賣、轉
    讓海洛因予謝振鎰、梁瑞三、陳俊宏等人，經警監控謝振鎰
    （另案偵辦中）及陳鵬旭販賣毒品之犯行，嗣於99年12月15
    日15時許，當謝振鎰向陳鵬旭購買完海洛因後，先將謝振鎰
    拘提到案並自其身上扣得海洛因1 包，並於同日22時許，待
    梁瑞三向陳鵬旭購買完海洛因後，將其等逮捕並自梁瑞三身
    上扣得海洛因1 包，另自陳鵬旭身上及住處扣得其所有供販
    毒、分裝如附表二所示之物（其中編號3 、4 、6 所示之物
    ，與本件犯行無關），並發現陳俊宏等人在場，循線查獲，
    始悉上情。陳鵬旭於偵查及審理中自白附表一編號1 、2 、
    3 、5之犯行。
二、案經高雄市政府警察局鼓山分局報告臺灣高雄地方法院檢察
    署檢察官偵查起訴。
     理  由
壹、證據能力部分：
一、按「有偵查犯罪職權之公務員，依通訊保障及監察法規定聲
    請核發通訊監察書所監聽之錄音內容，為實施刑事訴訟程序
    之公務員依法定程序取得之證據。而依該通訊監察錄音所作
    成之譯文，乃監察錄音內容所顯示之派生證據。倘當事人爭
    執譯文內容之同一性或真實性，法院固應依刑事訴訟法規定
    勘驗該監聽錄音踐行調查證據程序，以確保監察錄音內容與
    譯文之真實、同一性。若當事人於法院依法踐行調查證據，
    對該譯文並無爭執，該監察錄音之譯文即與播放錄音有同值
    之證據能力。‧‧‧上訴人及其等辯護人於第一審及原審審
    理提示上開監察譯文時，均表示「沒有意見」，有各該審判
    筆錄可憑，是該監察譯文自有證據能力，足為上訴人販賣毒
    品之佐證。」，最高法院99年度台上字第3492號判決著有意
    旨可資參照。且通訊監察譯文之內容為被告本人與他人之通
    話，其通話本身即係被告進行犯罪中構成犯罪事實之部分內
    容，應屬被告在審判外所為不利於己之陳述，應依自白法則
    評價其得否為證據，無關乎傳聞法則之適用（最高法院98年
    度台上字第721 號判決意旨參照）。經查，卷附之通訊監察
    譯文之證據能力均為檢察官、被告及辯護人所不爭執，上揭
    通訊監察譯文經於警詢及偵查、審判中提示予被告，被告均
    坦承該譯文所載係伊與他人之對話，而無爭執同一性、真實
    性及任意性，本院審酌上情，應認上揭通訊監察譯文具有證
    據能力。
二、高雄醫學大學附設中和紀念醫院檢驗報告、正修科技大學超
    微量研究科技中心檢驗報告、法務部調查局濫用藥物實驗室
    鑑定書均有證據能力：
    按鑑定人由審判長、受命法官或檢察官就下列之人選任1 人
    或數人充之：(一)就鑑定事項有特別知識經驗者。(二)經政府機
    關委任有鑑定職務者；鑑定之經過及其結果，應命鑑定人以
    言詞或書面報告；法院或檢察官得囑託醫院、學校或其他相
    當之機關、團體為鑑定，或審查他人之鑑定，並準用第203
    條至第206 條之1 規定，刑事訴訟法第198 條、第206 條第
    1 項、第208 條第1 項分別定有明文。本件卷附高雄醫學大
    學附設中和紀念醫院檢驗報告、正修科技大學超微量研究科
    技中心檢驗報告、法務部調查局濫用藥物實驗室鑑定書，雖
    係被告以外之人於審判外之書面陳述，然係屬臺灣高雄地方
    法院檢察署及原審法院囑託鑑定，則上開檢驗報告，為刑事
    訴訟法第159 條第1 項規定之例外情形，應有證據能力。
三、按「被告以外之人於審判外之陳述，雖不符前四條之規定，
    而經當事人於審判程式同意作為證據，法院審酌該言詞陳述
    或書面陳述作成時之情況，認為適當者，亦得為證據。當事
    人、代理人或辯護人於法院調查證據時，知有第159 條第1
    項不得為證據之情形，而未於言詞辯論終結前聲明異議者，
    視為有前項之同意」，刑事訴訟法第159 條之5 定有明文。
    又當事人、代理人或辯護人於調查證據時，知有本法第159
    條之5 第1 項不得為證據之情形，卻表示「對於證據調查無
    異議」、「沒有意見」等意思，而未於言詞辯論終結前聲明
    異議者，應視為已有將該等傳聞證據採為證據之同意（參見
    該條之立法理由）。本件檢察官、辯護人及被告等人於本院
    準備程式，除上揭所述之證據外，就本判決所引用之各項證
    據（含傳聞證據、非傳聞證據及符合法定傳聞法則例外之證
    據）之證據能力，均表示無意見，且於本院言詞辯論終結前
    ，檢察官、辯護人及被告等人對於卷附具有傳聞證據性質之
    證據，既均已知其情，均未聲明異議，本院認該具有傳聞證
    據性質之證據，並無任何違法取證之不適當情形，以之作為
    證據使用係屬適當，自得採為認定事實之證據。
貳、實體部分：
一、事實之認定：
  (一)訊據上訴人即被告陳鵬旭對於附表一編號1 、2 、3 、5 所
    示之販賣、轉讓第一級毒品海洛因之犯行，已經於偵查及原
    審法院審理中坦承不諱，核與證人謝振鎰、陳俊宏於警詢及
    偵查中證述之情節相符，並有被告所使用之0000000000、00
    00000000號電話通訊監察紀錄與譯文、高雄醫學大學附設中
    和紀念醫院100 年3 月1 日檢驗報告、正修科技大學超微量
    研究科技中心100 年4 月29日檢驗報告、法務部調查局濫用
    藥物實驗室100 年3 月3 日鑑定書等件在卷可稽，及附表二
    編號1 、2 、5 、7 、8 等物扣案為憑，堪認被告之自白與
    事實相符。
  (二)被告陳鵬旭對於附表一編號4 所示之販賣第一級毒品海洛因
    之犯行則矢口否認有上開犯行，辯稱：「被告並不是要賣給
    梁瑞三，是梁瑞三跟被告要的，被告有交毒品給他不錯，但
    被告只是轉讓，並非販賣。」云云。然查被告陳鵬旭確實有
    附表一編號4 所示販賣第一級毒品海洛因之事實，已經被告
    陳鵬旭於原審行準備程序及審理中均坦承不諱，核與證人梁
    瑞三於檢察官偵查中證稱：「（海洛因從何而來？）是向陳
    鵬旭拿的，我給他1000元，是跟他買的。」，「（你昨天在
    電話中與他約1000元的意思為何？）我要跟他買1000元的海
    洛因。」，「（他知道你要買1000元？）是。」（見偵查一
    卷第19頁）等情相符。並有被告陳鵬旭與梁瑞三間之通訊監
    察譯文，內載：「（梁瑞三）有熟識人家在玩1 千的有沒有
    啊？麻將啊？」，「（陳鵬旭）1 千元的哦。」，「（梁瑞
    三）嘿啊，無聊要消遣的。」，「（陳鵬旭）沒啦。」，「
    （梁瑞三）市內那裏都沒熟嗎？」，「（陳鵬旭）你本身要
    賭得嗎？」，「（梁瑞三）嘿啦，我就是無聊要消遣，要玩
    的。」，「（陳鵬旭）啊跟你講那個就很費氣啊。」，‧‧
    ‧‧「（梁瑞三）大仔，我在樓下捏。」，「（陳鵬旭）呼
    ，你等一下，我下去。」，「（梁瑞三）呼，好，好。」，
    ‧‧‧「（陳鵬旭）你在哪裡啊？」，「（梁瑞三）你在大
    路那邊嗎？」，「（陳鵬旭）嘿。」，「（梁瑞三）呼，我
    馬上過去。」（見警一卷第60頁）等內容可資佐證。上開譯
    文內容，經檢察官訊問證人梁瑞三上開通訊偵查之意義為何
    ，證人梁瑞三證稱：「是要問被告有沒有1000元的海洛因可
    以拿，他原本說沒有，後來又問我說是否我自己要玩的，他
    意思是沒有在賣海洛因，我就拜託他可否撥一些給我。」，
    「（後來他有賣給你嗎？）他說隨便如果要就過去，我有過
    去，他就拿一點點給我。他沒有拿我錢，是我自己拿1000元
    給他，他有拿去。」云云（見偵查一卷第19頁），足證被告
    確實有交付梁瑞三一點點毒品，並取得1000元代價，即販賣
    第一級毒品海洛因予梁瑞三無訛，至於證人梁瑞三上開所證
    「被告意思是沒有在賣海洛因」，而與本件附表一所示編號
    1 、2 、3 之情節不符，然充其量亦僅是被告不願意梁瑞三
    了解太多內情，而不承認其有販賣海洛因之行為，但此僅是
    被告與證人梁瑞三間之對話，尚無從為被告有利之認定。嗣
    證人梁瑞三雖於本院審理中證稱：「到他住處樓下的時候我
    就一直請他幫我買1000元的毒品，他說沒有，這麼晚了，他
    也沒有地方找，他也不太認識有人在賣，我就一直煩他，他
    後來就從他身上拿一小塊說那是他自己在吸食的，要給我，
    他說我沒有在吸食叫我不要再吸食，以後不要再去找他。」
    ，「（他拿什麼東西給你？）海洛因。」，「（數量多少？
    ）就是警察查到的那個。」，「（你在當場有拿錢給被告？
    ）他自己在吃的給我，我要拿1000元要給他，他沒有拿，他
    說給我的東西也不止1000元，問我拿1000元做什麼，我就說
    補貼一下，我們就在那邊推，在推的時候警察就來了。」（
    見本院卷第55頁），證稱被告是因為證人之拜託，始拿一小
    塊海洛因給證人，並沒有販賣的意思，也不願意收受證人之
    金錢，是證人補貼被告的，且被告當場復稱該海洛因價值超
    過1000元，擬證明被告並無販賣證人梁瑞三海洛因云云。然
    查證人此部分證言顯與其於檢察官偵查中之陳述不符，且經
    檢察官詰問時，則又稱：「（你剛才說被告交給你海洛因的
    時候你要給他1000元，他說那不止那個價錢，被告有沒有說
    那到底價值到底多少？）他沒有說，我也不知道價值多少，
    他只說給我的海洛因不止1000元的價值。」，「（你說被告
    本來不跟你拿1000元，但是警察來之前你的1000元也是交到
    被告手中，是否代表被告後來也是收下？）是的。」，「（
    警察到的時候這1000元是在被告的手上查到的？）是的。」
    ，「（你在偵查中說以1000元向被告買毒品的意思，你當初
    也看過筆錄，也簽名，筆錄有記載錯誤？）沒有記載錯誤。
    」（見本院卷第56頁），坦承其於檢察官訊問時之證述內容
    無誤，且確實有交付被告1000 元 ，足證證人梁瑞三確實有
    向被告購買第一級毒品海洛因，其於本院審理中先前所為之
    證述內容，顯係事後迴護被告陳鵬旭之詞，不足採信。又證
    人梁瑞三於本院先前所為之證述內容，雖又強調：「被告說
    他給我的東西也不止1000元」一節，擬證明被告表示並無圖
    利之意圖，但證人梁瑞三於檢察官偵查中既未如此陳述，而
    被告並向證人梁瑞三騙稱並未販賣海洛因，詳如前述，足見
    其對證人梁瑞三尚有戒心。則證人梁瑞三與被告既非親非故
    ，證人梁瑞三至現場之唯一目的是購買海洛因，被告豈僅有
    單純轉讓證人梁瑞三之理？且被告確有營利之意圖，詳如下
    述，證人梁瑞三竟於本院審理中特別如此強調，顯與常情不
    符，此部分亦顯係事後串證之詞，核無可採。
  (三)販賣毒品係違法行為，非可公然為之，且有其獨特之販售通
    路及管道，復無公定價格，容易增減分裝之份量，而每次買
    賣之價量，可能隨時依雙方關係深淺、資力、需求量及對行
    情之認知、來源是否充裕、查緝鬆嚴、購買者被查獲時供述
    購買對象之可能風險評估等，而異其標準，非可一概而論。
    另近年來政府為杜絕毒品之氾濫，對於查緝施用及販賣毒品
    之工作，無不嚴加執行，販賣第一級毒品罪又係死刑、無期
    徒刑之重罪，設若無利可圖，衡情當無輕易將所持有之毒品
    轉讓他人而甘冒於再次向他人購買時，而有被查獲移送法辦
    危險之理，且不論是瓶裝或袋裝之毒品，均可任意分裝或增
    減其份量，而每次買賣之價量，亦隨時隨雙方關係之深淺、
    當時之資力、需要程度及對行情之認知等因素，機動的調整
    ，惟販賣之人從價差或量差中牟利之方式雖異，然其販賣目
    的在意圖營利則同一，堪認被告購入毒品之價格必較其售出
    之價格低廉，或以同一價格而減少份量，而有從中賺取差額
    利潤圖利之意圖及事實，此應屬合於論理法則，且不違背社
    會通常經驗之理性判斷，是被告如附表一編號1 至4 之犯行
    ，應有營利之意圖，亦可認定。
  (四)綜上所述，本案事證明確，被告就附表一編號4 部分，所辯
    顯係卸責之詞，不足採信，被告販賣、轉讓第一級毒品海洛
    因之犯行均堪以認定。
二、論罪科刑部分：
  (一)按海洛因係毒品危害防制條例第2 條第2 項第1 款所稱之第
    一級毒品，不得非法持有、轉讓及販賣。核被告附表一編號
    1 至4 所為，均係犯毒品危害防制條例第4 條第1 項之販賣
    第一級毒品罪，附表一編號5 所為，係犯同條例第8 條第1
    項之轉讓第一級毒品罪。被告持有毒品海洛因之低度行為，
    為販賣、轉讓之高度行為所吸收，不另論罪。被告販賣第一
    級毒品4 次及轉讓第一級毒品1 次，犯意各別，每次行為均
    可獨立評價，應予分論併罰。又被告前因肅清煙毒條例案件
    經法院判處有期徒刑確定，並於83年間經定應執行刑14年6
    月確定，於88年5 月1 日假釋，於假釋間因施用毒品經送觀
    察勒戒及強制戒治後，撤銷假釋執行殘刑，於95年12月3 日
    因縮刑期滿執行完畢，有臺灣高等法院被告前案紀錄表可參
    ；被告受徒刑之執行完畢後，5 年內故意再犯本件有期徒刑
    以上之各罪，均為累犯，應依刑法第47條第1 項規定加重其
    刑，惟法定刑為死刑及無期徒刑部分依法不得加重。又被告
    於偵查及本院審理中均自白附表一編號1 、2 、3 、5 所示
    之販賣、轉讓海洛因之犯行，此部分應依毒品危害防制條例
    第17條第2 項之規定，各減輕其刑。至被告陳鵬旭於原審審
    理中雖自白附表一編號4 所示販賣海洛因予梁瑞三之犯行，
    惟於檢察官偵查中僅供稱：「我是給他的，沒有賺他的錢。
    」，「應該是沒有販賣，算是轉讓。」（見99年度37261 號
    偵查卷第92頁），並未自白，無從依毒品危害防制條例第17
    條第2 項之規定減輕其刑。又本院認被告本件所示販賣第一
    級毒品之對象僅2 人，且販賣毒品犯行之歷次得款，分別在
    1,000 元至5,000 元間，顯見所販出之海洛因數量尚微，則
    被告犯罪情節當非可與大中盤毒梟者等同並論，故本件被告
    上開附表一編號1 至3 所示3 次販賣第一級毒品犯行，於經
    上開減刑之後，如逕予宣告最低本刑有期徒刑15年；上開附
    表一編號4 所示販賣第一級毒品犯行，如逕予宣告最低本刑
    無期徒刑；均顯屬過重，失之過苛，情輕法重，且無從依其
    販毒情節輕重施以不同程度之懲處，未免失其立法之本旨，
    而尚有堪予憫恕之處，爰就被告附表一編號1 至4 所示4 次
    販賣第一級毒品罪，均依刑法第59條規定，酌減其刑。上開
    附表一編號1 至3 所示3 次販賣第一級毒品罪，有2 種以上
    刑之減輕情形，應予遞減之。
  (二)原審就附表一編號1 至3 所示3 次販賣第一級毒品罪、附表
    一編號5 所示轉讓第一級毒品罪，因依毒品危害防制條例第
    4 條第1 項、第8 條第1 項、第17條第2 項、第19條第1 項
    ，刑法第11條、第47條第1 項、第59條、第37條第2 項之規
    定，並審酌被告明知施用第一級毒品海洛因有害於人體，竟
    仍販賣、轉讓海洛因，不僅助長施用毒品之惡習，且危害國
    民身心健康及社會風氣，另對於治安亦有負面影響，所為誠
    屬不該。惟念被告於犯後全然坦承犯行不諱，及被告已賣出
    第一級毒品之數量、所得非鉅，販賣情節亦非重大，再兼衡
    被告之素行、犯罪動機、目的、手段、家庭經濟狀況等一切
    具體情狀，爰分別量處如附表一編號1 、2 、3 、5 宣告罪
    刑欄所示之刑。又依被告所犯販賣第一級毒品罪之性質，有
    褫奪公權之必要，併依刑法第37條第1 項規定，就附表一編
    號1 至3 所示販賣海洛因罪各宣告褫奪公權10年。扣案如附
    表二編號2 之夾鏈袋為被告所有供被告販賣而分裝第一級毒
    品海洛因所用之物；扣案之附表二編號1 所示之電子磅秤，
    亦為被告所有供分裝犯罪所用之物，均應依毒品危害防制條
    例第19條第1 項規定，於附表一編號1 、2 、3 主刑項下分
    別宣告沒收。電子秤上殘餘之海洛因毒品，依同條例第18條
    第1 項前段規定，於附表一編號1 、2 、3 主刑項下宣告沒
    收銷燬之。又扣案之現金21,000元，其中附表二編號7 之
    5,000 元、5,000 元、5,000 元部分，為附表一編號
    1、2 、3 販賣第一級毒品犯行各次之所得，應依同條例第
    19條第1 項於各次對應之販賣毒品罪刑項宣告沒收。並敘明
    至於附表二編號3 、4 、6 所示之物與本案犯行無直接關連
    ，爰不予宣告沒收。又另有扣案之吸管杓，乃被告施用海洛
    因所用之物，業據原審法院於100 年度訴字第271 號判決中
    宣告沒收銷燬之，謝振鎰、梁瑞三身上所扣得之海洛因已屬
    謝振鎰、梁瑞三2 人所持有，亦非本案之物，爰均不於本案
    中宣告沒收銷燬之。認事用法，核無不合，量刑亦屬妥適，
    被告陳鵬旭此部分上訴意旨，以原審量刑過重，指摘原判決
    不當，為無理由，應予駁回。
  (三)原審就附表一編號4 所示販賣第一級毒品予梁瑞三部分據以
    論罪科刑，固非無見。惟按：(一)被告陳鵬旭於原審審理中雖
    自白此部分販賣海洛因予梁瑞三之犯行，惟於檢察官偵查中
    僅供稱：「我是給他的，沒有賺他的錢。」，「應該是沒有
    販賣，算是轉讓。」，並未自白，無從依毒品危害防制條例
    第17條第2 項之規定減輕其刑，已如前述，原判決認被告於
    檢察官偵查中亦自白此部分之販賣毒品犯行，尚有未洽；(二)
    原判決既認「扣案之附表二編號1 所示之電子磅秤，為被告
    所有供犯罪所用之物」，而依毒品危害防制條例第19條第1
    項前段規定，於附表一編號4 宣告刑欄為沒收之諭知；復認
    為「其上所殘留海洛因，既經鑑定確為第一級毒品海洛因無
    訛，有上揭高雄醫學大學附設中和紀念醫院100 年3 月1 日
    檢驗報告鑑定報告在卷可參，其上之毒品難以析離，應一體
    視為毒品」，竟未將該電子磅秤依毒品危害防制條例第18條
    第1 項沒收銷燬之，其主文與理由矛盾，亦有未合，此部分
    本院認為電子磅秤上所殘留海洛因，應可以與電子磅秤分離
    ，而單獨依毒品危害防制條例第18條第1 項沒收銷燬。被告
    上訴意旨，否認此部分販賣毒品犯行，辯稱只有轉讓毒品毒
    品，雖無可採，但原判決既有上開可議之處，自仍應由本院
    將原判決關於附表一編號4 所示販賣第一級毒品部分及其定
    應執行刑撤銷改判。爰審酌被告明知施用第一級毒品海洛因
    有害於人體，竟仍販賣海洛因，不僅助長施用毒品之惡習，
    且危害國民身心健康及社會風氣，另對於治安亦有負面影響
    ，所為誠屬不該。惟念被告所賣第一級毒品之數量甚少、所
    得非鉅，販賣情節亦非重大，再兼衡被告之素行、犯罪動機
    、目的、手段、家庭經濟狀況等一切具體情狀，量處如附表
    一編號4 宣告罪刑欄所示之刑；按刑事訴訟法第370 條規定
    ：「由被告上訴或為被告之利益而上訴者，第二審法院不得
    諭知較重於原審判決之刑。但因原審判決適用法條不當而撤
    銷之者，不在此限。」，此部分既係原審判決適用法條不當
    而撤銷之情形，本院自得諭知較重於原審判決之刑，附此說
    明。又本院認依被告所犯販賣第一級毒品罪之性質，有褫奪
    公權之必要，併依刑法第37條第1 項規定，就附表一編號4
    所示販賣海洛因罪宣告褫奪公權10年。扣案如附表二編號2
    之夾鏈袋為被告所有供被告販賣而分裝第一級毒品海洛因所
    用之物；編號5 所示之行動電話係被告所有，供被告附表一
    編號4 販賣毒品聯絡所用之物；扣案如附表二編號1 所示之
    電子磅秤，亦為被告所有供犯罪所用之物；業據被告供承明
    確，應依毒品危害防制條例第19條第1 項規定，宣告沒收。
    扣案如附表二編號1 所示電子磅秤其上所殘留海洛因（即附
    表二編號8 所示），既經鑑定確為第一級毒品海洛因無訛，
    有上揭高雄醫學大學附設中和紀念醫院100 年3 月1 日檢驗
    報告鑑定報告在卷可參；另扣案附表二編號8 所示之物3 包
    為海洛因，亦有法務部調查局濫用藥物實驗室100 年3 月3
    日鑑定書在卷可稽，均應依毒品危害防制條例第18條第1 項
    前段之規定，於最後1 次販賣海洛因罪刑項下即附表二編號
    4 之宣告罪刑欄項下宣告沒收銷燬之。又扣案之現金其中附
    表二編號7 之部分，為販賣第一級毒品犯行之所得，應依
    同條例第19條第1 項宣告沒收。至於附表二編號3 、4 、6
    所示之物與本案犯行無直接關連，爰不予宣告沒收。又另有
    扣案之吸管杓，乃被告施用海洛因所用之物，業據原審法院
    以100 年度訴字第271 號判決中宣告沒收銷燬之，謝振鎰、
    梁瑞三身上所扣得之海洛因已屬謝振鎰、梁瑞三2 人所持有
    ，亦非本案之物，爰均不於本案中宣告沒收銷燬之，附此敘
    明。末再參諸刑法第51條第5 款原係採限制加重原則，而非
    累加原則之意旨，依刑法第51條第5 款、第8 款規定，與上
    開上訴駁回部分所各處之刑，定其應執行刑為有期徒刑貳拾
    貳年，褫奪公權拾年。扣案之附表二編號1 、2 、5 、7 之
    、、、所示之物均沒收之，扣案之附表二編號8 所
    示之海洛因沒收銷燬之。
據上論結，應依刑事訴訟法第368 條，第369 條第1 項前段、第
370 條但書、第364 條、第299 條第1 項前段，毒品危害防制條
例第4 條第1 項、第18條第1 項前段、第19條第1 項，刑法第11
條、第47條第1 項、第59條、第37條第2 項、第51條第5 款、第
8款 、第9 款，判決如主文。
本案經檢察官郭振昌到庭執行職務。
中    華    民    國   100    年    8     月     4    日
                刑事第五庭    審判長法  官  曾永宗
                                    法  官  鍾宗霖
                                    法  官  任森銓
以上正本證明與原本無異。
如不服本判決應於收受本判決後10日內向本院提出上訴書狀，其
未敘述上訴理由者，並得於提起上訴後10日內向本院補提理由書
狀（應附繕本）。
中    華    民    國   100    年    8     月    4     日
                                    書記官  呂素珍
  附表一
┌─┬───┬────┬────┬───────────┬─────────┐
│編│相對人│時間    │地點    │    犯罪行為方式      │宣告罪刑          │
│號│      │        │        │                      │                  │
├─┼───┼────┼────┼───────────┼─────────┤
│1 │謝振鎰│99年12月│高雄市三│由謝振鎰以0000000000號│陳鵬旭販賣第一級毒│
│  │      │1 日中午│民區同盟│電話與陳鵬旭持有之0939│品，累犯，處有期徒│
│  │      │12時許  │三路246 │021034號電話連絡，雙方│刑拾貳年，褫奪公權│
│  │      │        │巷31號8 │約定於左揭時、地交易，│拾年；扣案如附表二│
│  │      │        │樓之1 陳│由陳鵬旭交付海洛因1 包│編號1 、2 、7 之│
│  │      │        │鵬旭居處│給謝振鎰，並收取新臺幣│所示之物，均沒收。│
│  │      │        │        │（下同）5,000 元之價金│附表二編號1 電子秤│
│  │      │        │        │。                    │上殘餘之海洛因毒品│
│  │      │        │        │                      │沒收銷燬之。      │
├─┼───┼────┼────┼───────────┼─────────┤
│2 │謝振鎰│99年12月│高雄市三│由謝振鎰以0000000000號│陳鵬旭販賣第一級毒│
│  │      │2 日中午│民區同盟│電話與陳鵬旭持有之0939│品，累犯，處有期徒│
│  │      │12時許  │三路246 │021034號電話連絡，雙方│刑拾貳年，褫奪公權│
│  │      │        │巷31號8 │約定於左揭時、地交易，│拾年；扣案如附表二│
│  │      │        │樓之1 陳│由陳鵬旭交付謝振鎰1 包│編號1 、2 、7 之│
│  │      │        │鵬旭居處│海洛因，並收取5,000 元│所示之物品，均沒收│
│  │      │        │        │之價金。              │。附表二編號1 電子│
│  │      │        │        │                      │秤上殘餘之海洛因毒│
│  │      │        │        │                      │品沒收銷燬之。    │
├─┼───┼────┼────┼───────────┼─────────┤
│3 │謝振鎰│99年12月│高雄市三│由謝振鎰與陳鵬旭雙方約│陳鵬旭販賣第一級毒│
│  │      │15日下午│民區同盟│定於左揭地點，由陳鵬旭│品，累犯，處有期徒│
│  │      │3時許   │三路246 │交付海洛因1 包（毛重2.│刑拾貳年，褫奪公權│
│  │      │        │巷31號8 │1 公克）給謝振鎰，並收│拾年；扣案如附表二│
│  │      │        │樓之1 陳│取5,000 元之代價。    │編號1 、2 、7 之│
│  │      │        │鵬旭居處│                      │所示之物品，均沒收│
│  │      │        │樓下    │                      │。附表二編號1 電子│
│  │      │        │        │                      │秤上殘餘之海洛因毒│
│  │      │        │        │                      │品沒收銷燬之。    │
├─┼───┼────┼────┼───────────┼─────────┤
│4 │梁瑞三│99年12月│高雄市三│由梁瑞三以0000000000號│陳鵬旭販賣第一級毒│
│  │      │15日晚上│民區同盟│電話與陳鵬旭持有之    │品，累犯，處有期徒│
│  │      │10時許  │三路246 │0000000000號電話連絡，│刑拾伍年貳月，褫奪│
│  │      │        │巷31號8 │雙方約定於前述地址交易│公權拾年；扣案如附│
│  │      │        │樓之1 陳│，由陳鵬旭交付海洛因1 │表二編號1 、2 、5 │
│  │      │        │鵬旭居處│包(毛重0.36公克)給梁瑞│、7 之所示之物品│
│  │      │        │        │三，並收取新臺幣1,000 │，均沒收，扣案如附│
│  │      │        │        │元之代價。            │表二編號8 所示之海│
│  │      │        │        │                      │洛因沒收銷燬之。  │
├─┼───┼────┼────┼───────────┼─────────┤
│5 │陳俊宏│99年12月│高雄市三│陳鵬旭將數量不詳（無證│陳鵬旭轉讓第一級毒│
│  │      │15日晚間│民區同盟│據證明淨重超過5 公克以│品，累犯，處有期徒│
│  │      │11時許  │三路246 │上）之海洛因放置於前述│刑捌月。          │
│  │      │        │巷31號8 │租屋處桌上，無償轉讓數│                  │
│  │      │        │樓之1 陳│量不詳之海洛因供陳俊宏│                  │
│  │      │        │鵬旭居處│拿取並捲入香菸內點火吸│                  │
│  │      │        │        │食。                  │                  │
└─┴───┴────┴────┴───────────┴─────────┘
  附表二
┌──┬────────┬──────────┬─────────────────┐
│編號│ 物  品  名  稱 │       數  量       │              備  註              │
├──┼────────┼──────────┼─────────────────┤
│ 1  │沾有海洛因殘渣之│        1台         │販賣毒品時量秤用                  │
│    │電子產品( 電子秤│                    │                                  │
│    │)               │                    │                                  │
├──┼────────┼──────────┼─────────────────┤
│ 2  │夾鏈袋          │        1包         │分裝毒品時使用                    │
├──┼────────┼──────────┼─────────────────┤
│ 3  │糖粉            │        8包         │與本案犯行無關，爰不予宣告沒收。  │
├──┼────────┼──────────┼─────────────────┤
│ 4  │電子產品        │        1支         │廠牌為Anycall，門號：0000000000， │
│    │(手機，含SIM卡) │                    │無序號。與本案犯行無關，爰不予宣告│
│    │                │                    │沒收。                            │
├──┼────────┼──────────┼─────────────────┤
│ 5  │電子產品( 手機，│        1支         │廠牌為LG，門號：0000000000，序號：│
│    │含SIM卡)        │                    │000000000000000。                 │
├──┼────────┼──────────┼─────────────────┤
│ 6  │晶片卡          │        4張         │與本案犯行無關，爰不予宣告沒收。  │
├──┼────────┼───┬──────┼─────────────────┤
│ 7  │現金            │新臺幣│5,000元   │其中7之～共計16,000元，分別於 │
│    │                │(下同)├──────┤附表一編號1、2、3、4宣告沒收，7之 │
│    │                │共計  │5,000元   │之5000元，與本案犯行無關，爰不予│
│    │                │21,000├──────┤宣告沒收。                        │
│    │                │元    │5,000元   │                                  │
│    │                │      ├──────┤                                  │
│    │                │      │1,000元   │                                  │
│    │                │      ├──────┤                                  │
│    │                │      │5,000元   │                                  │
├──┼────────┼───┼──────┼─────────────────┤
│ 8  │毒品            │3包   │粉末1包   │第一級毒品海洛因成分，驗前淨重0.26│
│    │                │      │            │公克，驗後淨重0.25公克，空包裝重  │
│    │                │      │            │0.29公克。(法務部調查局100年3月3日│
│    │                │      │            │調科壹字第10023005560號濫用藥品實 │
│    │                │      │            │驗室鑑定書)                       │
│    │                │      ├──────┼─────────────────┤
│    │                │      │粉塊狀2包 │第一級毒品海洛因成分，驗前淨重合計│
│    │                │      │            │0.64公克，驗後淨重合計0.63公克，空│
│    │                │      │            │包裝總重0.62公克。(法務部調查局100│
│    │                │      │            │年3月3日調科壹字第10023005560號濫 │
│    │                │      │            │用藥品實驗室鑑定書)               │
│    │                ├───┼──────┼─────────────────┤
│    │                │電子秤│殘餘之毒品  │                                  │
│    │                │      │            │                                  │
│    │                │      │            │                                  │
└──┴────────┴───┴──────┴─────────────────┘
附錄本案論罪科刑法條全文：
毒品危害防制條例第4 條
製造、運輸、販賣第一級毒品者，處死刑或無期徒刑；處無期徒
刑者，得併科新臺幣2 千萬元以下罰金。
製造、運輸、販賣第二級毒品者，處無期徒刑或7 年以上有期徒
刑，得併科新臺幣1 千萬元以下罰金。
製造、運輸、販賣第三級毒品者，處5 年以上有期徒刑，得併科
新臺幣7 百萬元以下罰金。
製造、運輸、販賣第四級毒品者，處3 年以上10年以下有期徒刑
，得併科新臺幣3 百萬元以下罰金。
製造、運輸、販賣專供製造或施用毒品之器具者，處1 年以上7
年以下有期徒刑，得併科新臺幣1 百萬元以下罰金。
前五項之未遂犯罰之。
毒品危害防制條例第8 條
轉讓第一級毒品者，處1 年以上7 年以下有期徒刑，得併科新臺
幣1 百萬元以下罰金。
轉讓第二級毒品者，處6 月以上5 年以下有期徒刑，得併科新臺
幣70萬元以下罰金。
轉讓第三級毒品者，處3 年以下有期徒刑，得併科新臺幣30萬元
以下罰金。
轉讓第四級毒品者，處1 年以下有期徒刑，得併科新臺幣10萬元
以下罰金。
前四項之未遂犯罰之。
轉讓毒品達一定數量者，加重其刑至二分之一，其標準由行政院
定之。